# 求助陈版关于技术许可 + 设备销售 + 投资入股一揽子交易会计处理问题

提问人：margauxxu 时间：2019-12-02 06:30:26
@chenyiwei 陈版，请教您一个问题
某 IPO 企业（以下称 “A 公司”）在某一领域有一项行业内比较厉害的技术，公司就此项技术有三种形式的业务活动：
一、A 公司只与客户签订《专利技术许可合同》，约定客户可以在特定区域内使用该专利生产产品并销售，验收条款是”1、被许可方在许可方指导下，生产完成合同产品须符合中石油相关产品标准； 2 、验收合同产品，由被许可方委托国家（或某一级）检测部门进行，或由被许可方组织验收，许可方参加，积极配合； 3 、验收合格后，双方签署验收合格报告； 4 、如因技术缺陷导致验收不合格，许可方负责提出措施，消除缺陷，第二次验收仍不合格，无法消除缺陷的，被许可方有权终止合同，许可方返还使用费，并赔偿许可方部分损失”
二、A 公司与客户签订《专利技术许可合同》和《设备买卖合同》。双方谈判时，客户从 A 公司购买设备系技术许可的前提条件，且设备中的核心装置也由 A 公司申请了专利，该专利也包含在《专利技术许可合同》中。但由于客户一般首先需要获得许可后才能开始办理立项审批手续，故《专利技术许可合同》的签订时间一般会比《设备买卖合同》签订时间早约一年。两个合同中分别约定技术许可及设备销售的价款，合同价款根据两个合同的约定分别支付。
三、A 公司与客户签订《专利技术许可合同》、《设备买卖合同》和《投资入股协议》。由于 A 公司使用该技术生产产品时，相关原材料存在跨地区运输限制，故导致 A 公司生产规模受到原材料采购规模的限制，A 公司为了考虑其产业布局，需在各个区域设立公司，但由于资金不足，故后期与客户谈判时，专利技术许可同时以投资入股和向设备销售为前提，故通常 A 公司与客户会签订上述《专利技术许可合同》、《设备买卖合同》和《投资入股协议》，三个协议的签订时间也存在差异，A 公司首先与客户签订技术许可合同，并就合同约定取得技术许可价款；之后与客户签订《设备买卖合同》，就销售的设备取得相应的价款；之后与客户签订《投资入股协议》，以技术许可及设备销售收到的价款对客户进行增资或者受让客户原股东股权。
问题：以上三种模式下，对于新老收入准则应该分别在哪个时点确认收入？

回答人：chenyiwei
1 、模式 1 ：参照新收入准则下 “授予知识产权许可”的相关规定处理。
2 、模式 2 ：应考虑该设备是否为该技术的唯一载体，被许可方能否单独使用该技术，还是只能通过该设备使用被授权的该技术，以确定是否需将设备销售和技术许可合并为一个整体合同予以考虑。如果应作为一个整体的，则不单独确认许可收入，只能在设备交付时确认设备销售收入；如果可以分拆的，则设备销售和技术许可作为两项履约义务，分别确认收入，需注意合同总价在这两者之间的划分是否恰当。
3 、模式 3 ：需要考虑 A 对客户的入股价格是否公允，入股后在收益分配等方面有无特殊安排，如果公允的，则就是在模式 2 的基础上，增加一项常规的投资入股交易，需考虑对客户有无控制、共同控制或重大影响；如果不公允的，则需考虑结合具体情况对收入总额予以调整，在此基础上分别按确认收入的交易和投资交易进行会计处理。

提问人：margauxxu 时间：2019-12-05 06:30:26
感谢陈版！对于模式二，新收入准则的情况下，由于技术只能通过该设备来使用，所以应该只构成一项履约义务。那在老收入准则的情况下如何考虑呢？

回答人：chenyiwei
原准则下的结果类似。